臺灣桃園地方法院刑事判決
111年度簡上字第33號
上  訴  人    
即  被  告  方建源



上列上訴人即被告因傷害案件，不服本院於中華民國110年12月1
4日所為110年度壢簡字第1345號第一審簡易判決（聲請簡易判決
處刑案號：110年度偵字第26089號），提起上訴，本院管轄之第
二審合議庭判決如下：
    主  文
上訴駁回。
甲○○緩刑貳年。
    事實及理由
一、本案經本院合議庭審理結果，認原審以被告甲○○涉犯刑法第
    277條、兒童及少年福利與權益保障法第112條第1項前段之
    傷害罪，判決處拘役50日，經核認事用法並無不合，量刑亦
    稱妥適，應予維持，並引用附件刑事簡易判決所記載之事實
    、證據及理由（如附件）。
二、被告上訴意旨略以：伊已與被害人汪○韓之法定代理人周○雨
    達成和解，原審量刑過重，請求鈞院從輕量刑，並宣告緩刑
    等語。
三、按量刑之輕重，係屬事實審法院得依職權自由裁量之事項，
    苟於量刑時，已依行為人之責任為基礎，並斟酌刑法第五十
    七條各款所列情狀，而未逾越法定範圍，又未濫用其職權，
    即不得遽指為違法（最高法院99年度台上字第189 號判決意
    旨參照）。準此，法官量刑，如非有上揭明顯違法情事，自
    不得擅加指摘其違法或不當。次按執行裁判由為裁判法院之
    檢察官指揮之，刑事訴訟法第457條第1項前段定有明文。經
    查，被告涉犯傷害犯行等情，業據其迭於檢察官偵查及本院
    審理時坦承不諱，而原審以被告犯罪事證明確，援引刑事訴
    訟法第449條第1項前段、第3項、第454條第2項，刑法第277
     條第1項前段、兒童及少年福利與權益保障法第112條第1項
    前段，刑法施行法第1條之1第1項，審酌被告犯罪後坦承犯
    行，兼衡其自陳高中畢業之教育程度、家庭經濟狀況小康及
    被害人所受傷勢程度等一切情狀，量處拘役50日，核其認事
    用法，洵無不當，量刑亦稱妥適。從而，被告認原審量刑過
    重提起上訴，尚無理由，應予駁回。
四、末查，被告前未曾因故意犯罪受有期徒刑以上刑之宣告，有
    臺灣高等法院被告前案紀錄表1份在卷可查，其因一時情緒
    失控，始罹刑典，且念其犯後坦承犯行，並已與告訴人乙○○
    達成和解，此有和解書1紙可按（見本院卷第37頁），本院
    認其經此偵審教訓及刑之宣告後，應知所警惕，當無再犯之
    虞，本院認原審所受宣告之刑，以暫不執行為適當，爰依刑
    法第74條第1項第1款之規定，併予宣告緩刑2年，以啟自新
    。
據上論斷，應依刑事訴訟法第455條之1第1項、第368條、第373 
條，刑法第74條第1項第1款，判決如主文。
本案經檢察官楊挺宏聲請以簡易判決處刑，經檢察官林鈺瀅到庭
執行職務。
中　　華　　民　　國　　111 　年　　8 　　月　　12　　日
                 刑事第十一庭  審判長法  官  潘政宏     
　　　　　　　　                     法  官  林育駿
                                     法  官  蔡旻穎
以上正本證明與原本無異。
不得上訴。
       　　　　　　　　　　　　　　　書記官　張怡婷
中　　華　　民　　國　　111 　年　　8 　　月　　15　　日



附件：
臺灣桃園地方法院刑事簡易判決
110年度壢簡字第1345號
聲　請　人　臺灣桃園地方檢察署檢察官
被　　　告　甲○○　男　(民國00年0月0日生)
　　　　　　　　　　身分證統一編號：Z000000000號
　　　　　　　　　　住金門縣○○鄉○○村0鄰○○○區00號
　　　　　　　　　　居桃園市○○區○○○街000號4樓
上列被告因傷害案件，經檢察官聲請以簡易判決處刑（110年度
偵字第26089號），本院判決如下：
    主      文
甲○○成年人故意對兒童犯傷害罪，處拘役伍拾日。
    事實及理由
一、本件犯罪事實、證據及應適用之法條，均引用檢察官聲請簡
    易判決處刑書（如附件）之記載。量刑部分，考量行為人對
    犯罪所負的責任（也就是刑罰必須依照責任的輕重而為科處
    ），審酌被告因一時情緒失控，即動手掌摑被害人成傷，實
    屬不該，並考量被告犯罪之動機、手段、造成之危害及犯後
    坦承犯行之態度，再斟酌其智識程度、生活狀況及素行等一
    切情狀，量處如主文所示之刑。
二、應適用的法條：依刑事訴訟法第449 條第1 項前段、第3 項
    、第454 條第2 項，逕以簡易判決處刑如主文。
三、如不服本判決，應於判決送達後20日內，向本院提出上訴狀
    （應附繕本），上訴於本院合議庭。
本案經檢察官楊挺宏聲請以簡易判決處刑。
中　　華　　民　　國　　110 　年　　12　　月　　14　　日
                  刑事第一庭    法　官　鄭吉雄
以上正本證明與原本無異。
如不服本判決，應於判決送達後20日內向本院提出上訴狀（應附
繕本）。
　　　　　　　　　　　　　　　  書記官　施春祝
中　　華　　民　　國　　110 　年　　12　　月　　14　　日
附錄論罪科刑法條
中華民國刑法第277條
傷害人之身體或健康者，處5年以下有期徒刑、拘役或50萬元以
下罰金。
犯前項之罪，因而致人於死者，處無期徒刑或7年以上有期徒刑
；致重傷者，處3年以上10年以下有期徒刑。
兒童及少年福利與權益保障法第112條
成年人教唆、幫助或利用兒童及少年犯罪或與之共同實施犯罪或
故意對其犯罪者，加重其刑至二分之一。但各該罪就被害人係兒
童及少年已定有特別處罰規定者，從其規定。
對於兒童及少年犯罪者，主管機關得獨立告訴。
附件：
臺灣桃園地方檢察署檢察官聲請簡易判決處刑書　
                                    110年度偵字第26089號
　　被　　　告　甲○○　男　48歲（民國00年0月0日生）
　　　　　　　　　　　　住金門縣○○鄉○○村0鄰○○○區
　　　　　　　　　　　　　00號
　　　　　　　　　　　　居桃園市○○區○○○街000號4樓
　　　　　　　　　　　　國民身分證統一編號：Z000000000號
上列被告因傷害案件，業經偵查終結，認為宜聲請以簡易判決處
刑，茲將犯罪事實及證據並所犯法條分敘如下：
　　　　犯罪事實
一、甲○○為成年人，與王凱苓為夫妻關係，王凱苓平日於桃園市
    ○○區○○○街000號4樓居所擔任保母一職，而周○雨（姓名詳卷
    ）之子汪○韓（民國000年出生，真實姓名年籍詳卷）係王凱
    苓所照護之幼兒。詎甲○○於110年3月1日晚間9時許，在上開
    居所，見汪○韓哭鬧不聽制止，明知汪○韓為未滿12歲之兒童
    ，竟仍基於傷害之犯意，徒手拍打汪○韓右臉頰1次，致使汪
    ○韓受有右臉鈍傷之傷害。
二、案經周○雨訴由桃園市政府警察局中壢分局報告偵辦。　
　　　　證據並所犯法條
一、上揭犯罪事實，業據被告甲○○於警詢及偵查中坦承不諱，核
    與證人即告訴人周○雨、證人王凱苓於警詢中證述情節相符
    ，復有天成醫療社團法人天晟醫院診斷證明書1份及被害人汪
    ○韓受傷照片2張在卷可稽，其犯嫌堪予認定。
二、核被告所為，係犯兒童及少年福利與權益保障法第112條第1
    項前段、刑法第277條第1項之成年人故意對兒童犯傷害罪。
三、依刑事訴訟法第451條第1項聲請簡易判決處刑。
　　此　　致
臺灣桃園地方法院
中　　華　　民　　國　 110　　年　　8 　　月　　31　　日
　　　　　　　　　　　　　　　檢　察　官  楊挺宏   
本件證明與原本無異
中　　華　　民　　國　 110　　年　　9 　　月　　6 　　日
                              書  記  官  范書銘
附記事項：
本件係依刑事訴訟法簡易程序辦理，法院簡易庭得不傳喚被告、
輔佐人、告訴人、告發人等出庭即以簡易判決處刑；被告、被害
人、告訴人等對告訴乃論案件如已達成民事和解而要撤回告訴或
對非告訴乃論案件認有受傳喚到庭陳述意見之必要時，請即另以
書狀向簡易法庭陳述或請求傳訊。
所犯法條：
中華民國刑法第277條第1項
（普通傷害罪）
傷害人之身體或健康者，處 3 年以下有期徒刑、拘役或 1 千元
以下罰金。
犯前項之罪因而致人於死者，處無期徒刑或 7 年以上有期徒刑
；致重傷者，處 3 年以上 10 年以下有期徒刑。
兒童及少年福利與權益保障法第112條第1項
成年人教唆、幫助或利用兒童及少年犯罪或與之共同實施犯罪或
故意對其犯罪者，加重其刑至二分之一。但各該罪就被害人係兒
童及少年已定有特別處罰規定者，從其規定。
對於兒童及少年犯罪者，主管機關得獨立告訴。